Batista Tomé Oliveira

Tel: (+244) 941551087/994608684 Solteiro E-mail: <u>batistatomeoliveira96@gmail.com</u> Endereço: Rocha Pinto, Rua da Enana Data de nascimento: 15/04/2000

Desenvolvedor de Softwares

Sempre envolvido na área de programação de computadores, pretendo levar estes recursos para a vida profissional, facilidade de trabalhar em grupos, bom relacionamento com as pessoas, responsabilidade e espírito de liderança. Paixão por idiomas e novas experiências na área de tecnologias e informação.

Experiência Profissional

Cargo: Desenvolvedor Full Stack JS(MERN)

Datas: 07/2019 a 11/2019. **Empresa**: OliveiraDaPizza.

Desenolvimento de uma aplicação web para encomeda e entrega de pizzas ao domicilio.

Cargo: Programador PHP e Gerente de Banco de Dados Mysql

Datas: 09/2019 a 11/2019.

Empresa: IMPAL(PROJECTO FINAL DA ESCOLA).

Desenolvimento De uma aplicação web para vendas de productos da NCR.

Formação Académica

Técnico Médio de Informática.

Instituto Médio Politécnico Alda Lara – 01/2016 a 11/2019.

Skills

- Desenvolvedor Full Stack JS (Reactis, Nodejs, Express e MongoDB).
- Banco de Dados MYSQL, MongoDB.
- Web Designer (HTML, CSS3 & JS).
- Git & GitHub.
- PHP
- WORDPRESS

Idiomas

Inglês

COMPREENDER		FALAR		ESCREVER
Compreensão oral	Leitura	Interacção oral	Produção oral	
B2	B2	B2	B1	B1